臺灣高等法院高雄分院刑事判決　　　　 94年度上易字第154號
　　上　訴　人　臺灣高雄地方法院檢察署檢察官
　　上　訴　人
　　即　被　告　甲○○
上列上訴人因被告妨害公務等案件，不服臺灣高雄地方法院93年
度易字第1540號中華民國93年12月13日第一審判決（起訴案號：
臺灣高雄地方法院檢察署93年度偵字第14145 號），提起上訴，
本院判決如下：
    主  文
上訴駁回。
    事  實
一、甲○○前因違反肅清煙毒條例案件，經臺灣高雄地方法院以
    85年度訴緝字第327 號判決判處有期徒刑3 年6 月確定，於
    民國86年1 月24日入監執行，復因違反槍砲彈藥刀械管制條
    例案件，經本院以85年度上易字第2222號判決判處有期徒刑
    9 月確定，接續前案執行，於89年9 月11日假釋出監付保護
    管束，而於93年3 月23日縮短刑期假釋期滿視為執行完畢。
    仍不知悔改，於93年7 月12日下午4 時40分許，在高雄市○○區○○路與林森路口，與其女友陸雅蘭（甲○○、陸雅蘭
    涉違反毒品危害防制條例部分，另案偵辦中）分別持有海洛
    因2 包（毛重共約1.6 公克）、安非他命1 包（毛重1.4 公
    克），因見高雄市政府警察局保安大隊特勤中隊之警員乙○○、丙○○執行警網巡邏勤務，便刻意閃躲，為警員乙○○
    、丙○○發現攔查，並請甲○○、陸雅蘭出示證件。詎甲○○於出示證件後，心想逃不過警方盤查，竟將其所著長褲左
    邊口袋內之裝有前揭海洛因2 包之零錢包丟給女友陸雅蘭，
    即往河南路方向逃逸。警員丙○○隨即當場先將陸雅蘭逮捕
    ，而另1 警員乙○○則轉身追捕甲○○，甲○○明知乙○○
    係執行職務之員警，竟基於妨害公務之犯意，除極力抗拒外
    ，並將警員乙○○拖拉至高雄市三民區○○○路473 巷內，
    復見路旁有種花之木棍（未扣案），竟隨手拿起朝乙○○之
    頭部攻擊，然為乙○○以手臂擋住致木棍斷裂，甲○○隨即
    又撿起放置於地上之磚塊（30×30cm、未扣案）攻擊乙○○
    ，又因乙○○閃避得宜，而未遭擊中，並乘機制伏甲○○，
    嗣乙○○以無線電呼叫勤務中心求援之際，甲○○復以手多
    次掐住乙○○頸部，直至支援警力到達現場時，甲○○始放
    棄抵抗，致乙○○受有左手前臂兩處軟組織受傷、右頸前部
    四條狀皮下出血、左頸前部四條狀皮下出血等傷害（傷害部
    分未據告訴）。
二、案經高雄市政府警察局移送臺灣高雄地方法院檢察署檢察官
    偵查起訴。
    理  由
一、按除被告所犯為死刑、無期徒刑、最輕本刑為3 年以上有期
    徒刑之罪或高等法院管轄第一審案件者外，於前條第1 項程
    序進行中，被告先就被訴事實為有罪之陳述時，審判長得告
    知被告簡式審判程序之旨，並聽取當事人、代理人、辯護人
    及輔佐人之意見後，裁定進行簡式審判程序，刑事訴訟法第
    273 條之1 第1 項定有明文。本件經被告紀建興同意，適用
    簡式審判程序，因此依同法第273 條之2 之規定，不受第15
    9 條第1 項、第161 條之2 、第161 條之3 、第163 條之1
    及第164 條至第170 條規定之限制，先此敘明。
二、上揭犯罪事實，業據上訴人即被告甲○○於原審及本院審理
    中坦承不諱，核與證人即高雄市政府警察局保安大隊特勤中
    隊之警員乙○○、丙○○於偵查中所分別證述之妨害公務情
    節相符，復有高雄市立聯合醫院診斷證明書、93年7 月12日
    於保安大隊特勤中隊之職務報告書、查獲現場圖3 紙在卷可
    稽。本件事證明確，被告妨害公務犯行，堪以認定。
三、核被告甲○○所為，係犯刑法第135 條第1 項之妨害公務罪
    。又前因違反肅清煙毒條例案件，經原審法院以85年度訴緝
    字第327 號判決判處有期徒刑3 年6 月確定，於民國86年1
    月24日入監執行，復因違反槍砲彈藥刀械管制條例案件，經
    本院以85年度上易字第2222號判決判處有期徒刑9 月確定，
    接續前案執行，於89年9 月11日假釋出監付保護管束，而於
    92年3 月23日縮短刑期假釋期滿執行完畢，有刑案資料查詢
    紀錄表及臺灣高等法院被告全國前案紀錄表在卷可憑，其於
    有期徒刑執行完畢後，5 年內再犯本件最重本刑為有期徒刑
    以上之罪，係屬累犯，應依刑法第47條規定，加重其刑。被
    告出於單一之妨害公務犯意而接續為數次攻擊被害人乙○○
    行為，應為實質上一罪之接續犯。
四、原審以被告罪證明確，因予適用刑法第135 條第1 項、第47
    條、罰金罰鍰提高標準條例第1 條前段之規定，並審酌被告
    於案發當時持有第一級毒品海洛因，因形跡可疑刻意閃躲，
    為依法執行巡邏職務之警員所攔查，竟極力抵抗且對警員施
    以暴力，妨害公務之執行，視公權力於無物，並致警員乙○○受傷，惟念其犯後坦承犯行，尚有悔改之意等一切情狀，
    量處有期徒刑8 月，其認事用法核無違誤，所處之刑亦屬允
    當。公訴人上訴意旨，以原審量刑過輕為由，指摘原判決不
    當，被告上訴意旨，以原審量刑過重為由，指摘原判決不當
    ，均無理由，應予駁回。
五、公訴意旨另以：被告於案發當日以木棍攻擊乙○○、並多次
    以手掐住乙○○頸部，致乙○○受有左手前臂兩處軟組織受
    傷、右頸前部4 條狀皮下出血、左頸前部4 條狀皮下出血等
    傷害傷害，因認被告涉犯刑法第277 條第1 項之傷害罪嫌云
    云。按告訴乃論之罪，未經告訴者，法院應諭知不受理之判
    決，刑事訴訟法第303 條第3 款定有明文。本案被告所涉傷
    害乙○○部分，公訴人認係犯刑法第277 條第1 項之傷害罪
    ，依同法第287 條前段之規定，須告訴乃論。惟遍查全卷，
    被害人乙○○並未提出傷害告訴，揆諸前開說明，本應依刑
    事訴訟法第303 條第3 款規定，諭知不受理之判決，惟因公
    訴人認此部分與前揭論罪科刑之妨害公務犯罪事實部分，有
    想像競合犯之裁判上一罪關係，爰不另為不受理判決之諭知
    ，併此敘明。
據上論斷，應依刑事訴訟法第368條，判決如主文。
本案經檢察官林應華到庭執行職務。
中　　華　　民　　國　　94　　年　　5 　　月　　31　　日
                  刑事第二庭    審判長法  官  林正雄
                                      法  官  陳啟造
                                      法  官  黃壽燕
以上正本證明與原本無異。
本判決不得上訴。
中　　華　　民　　國　　94　　年　　5 　　月　　31　　日
　　　　　　　　　　　　　　　　　　　書記官  黃一秋
附錄本判決論罪科刑法條：
刑法第135 條：
  對於公務員依法執行職務時，施強暴脅迫者，處3 年以下有期
  徒刑、拘役或300 元以下罰金。
  意圖使公務員執行一定之職務或妨害其依法執行一定之職務或
  使公務員辭職，而施強暴脅迫者，亦同。
  犯前2 項之罪，因而致公務員於死者，處無期徒刑或7 年以上
  有期徒刑；致重傷者，處3 年以上、10年以下有期徒刑。
